---
title: "Homework 2: Solutions"
# author: "zorba78"
date: "2021-04-23"
output: workflowr::wflow_html
editor_options:
  chunk_output_type: console
---

## Homework #2

1. `seq()` 함수를 사용하여 $\log(\exp(10))$ 부터 0 까지 길이가 100인 벡터를 생성 후 객체 `lambda`를 생성하시오. 

```{r}
# Answer: 
lambda <- seq(from = log(exp(10)), 
              to = 0, 
              length.out = 100)
lambda
```


2. 두 벡터 `p = c(1, 4, 2, 3, 4, 7, 9, 12)`, `q = c(4, 5, 3, 2)` 의 사칙연산 결과를 출력하고, 왜 이런 형태로 계산이 이루어졌는지 기술하시오. 


```{r}
# Answer: 
p <- c(1, 4, 2, 3, 4, 7, 9, 12)
q <- c(4, 5, 3, 2)

p + q; p - q; p * q; p / q

```


> 길이가 짧은 벡터를 연산 시 재사용: `q <- c(4, 5, 3, 2, 4, 5, 3, 2)` 가 실제 연산에서 사용됨



3. 집합 $A = \{1, 3, 5, 7, 8, 9, 12, 15 \}$이고 집합 $B = \{3, 6, 9, 12, 15, 18\}$ 일 때, $A\cup B$, $A \cap B$, $A - B$ 의 결과를 출력하시오. 


```{r}
# Answer: 
A <- c(1, 3, 5, 7, 8, 9, 12, 15)
B <- c(3, 6, 9, 12, 15, 18)

union(A, B); intersect(A, B); setdiff(A, B)

```



4. `year` 라는 객체에 `{2000, 2001, ..., 2020}`, `month` 객체에 `{Jan, Feb, ..., Dec}`, `day` 객체에 `{1, ..., 31}`을 저장하고 `Date` 라는 `list`를 생성 후 생성 결과를 출력 하시오. 


```{r}
# Answer: 
year <- seq(2000, 2020, by = 1)
month <- month.abb
day <- c(1:31)

Date <- list(year = year, 
             month = month, 
             day = day)
Date
```



5. `x` 벡터에 `{23, 22, 24.5, NA, NA, 28, 27.8, 31, NA, NA}`를 입력하고 결측의 개수를 구하시오. 


```{r}
# Answer: 
x <- c(23, 22, 24.5, NA, NA, 28, 27.8, 31, NA, NA)
length(x[is.na(x)])

```



6. `tidyverse` 패키지를 불러온 후 `mpg` 데이터 셋에서 `hwy` 변수을 `x`라는 객체에 저장한 후, `x` 객체에서 24보다 작은 값들의 개수를 구하시오. 


```{r}
# Answer: 
require(tidyverse)
x <- mpg$hwy
length(x[x < 24])
```



7. 1부터 150 까지 1 단위 수열을 생성 후 객체 `x`에 저장하고 `x`에서 홀수 값만 추출 하시오. 


```{r}
# Answer: 
x <- seq(1, 150, 1)
x[x%%2 == 1]
```



8. 두 벡터 ` {1, 2, 3, 0, -1, -2, -1, 0, 7}`와 `{6, -3, 0, 0, 4, -5, 0, 0, 2}` 를 각각 `x`와 `y` 객체에 저장하고, 해당 객체를 이용해 다음 행렬을 생성하시오

$$\mathrm{\mathbf{X}} = 
\begin{bmatrix}
1   &  2 & 3 \\
0   & -1 & -2 \\
-1  &  0 &  7
\end{bmatrix}, ~~~~
\mathrm{\mathbf{Y}} = 
\begin{bmatrix}
6  & 0 & 0 \\
-3 & 4 & 0 \\
0  &-5 & 2
\end{bmatrix}
$$


```{r}
# Answer: 
x <- c(1, 2, 3, 0, -1, -2, -1, 0, 7)
y <- c(6, -3, 0, 0, 4, -5, 0, 0, 2)

X <- matrix(x, nrow = 3, byrow = T)
Y <- matrix(y, nrow = 3)
```




9. 위 두 행렬의 연산 결과를 출력 하시오

   - $\mathrm{\mathbf{X}}\mathrm{\mathbf{X}}^T$
   - $\mathrm{\mathbf{X}}\mathrm{\mathbf{Y}}$
   - $\mathrm{\mathbf{Y}}\mathrm{\mathbf{X}}$
   - $\det(\mathrm{\mathbf{X}})$
   - $\mathrm{\mathbf{Y}}^{-1}$


```{r}
# Answer: 
X %*% t(X)
X %*% Y
Y %*% X
det(X)
solve(Y)

# check
Y %*% solve(Y)
```



10. `runif()` 함수를 이용해 난수 200개를 생성하여 `x`라는 객체에 저장 하시오. 

   - 생성한 `x` 를 이용해 `x`가 0.5 보다 작으면 0, 0.5 보다 크거나 같으면 1 값을 재할당 하시오.
   - 수준이 0, 1이고 수준이름이 각각 "Male", "Female"인 요인형 객체 sex를 생성하시오. 
   

```{r}
# Answer: 
x <- runif(200)
x[x < 0.5] <- 0; x [x >= 0.5] <- 1
sex <- factor(x, levels = 0:1, 
              labels = c("Male", "Female"))
sex
```

