---
title: "Homework 4"
# author: "zorba78"
date: "2021-05-07"
output: workflowr::wflow_html
editor_options:
  chunk_output_type: console
---


```{r setting, include=FALSE}
knitr::opts_chunk$set(eval    = TRUE, 
                     echo    = TRUE, 
                     message = FALSE, 
                     warning = FALSE, 
                     error   = TRUE)
```



## Homework 4


1. 자료실에 업로드된 `exercise.zip` 파일을 다운로드 후 `exercise` 폴더에 압축을 
풀면 총 20개의 텍스트 파일이 저장되어 있다. 해당 파일들은 
휴면상태 뇌파(resting state EEG) 신호로부터 추출한 특징(feature)이다. 
폴더에 포함된 텍스트 파일의 이름은 `기기명` (`h7n1`), 
`EEG 변수 특징` (`beam_results`), `파일번호` (예: `009`)로 
구성되어 있고 `_`로 연결되어 있다. 

a. 저장된 텍스트 파일 중 하나를 열어보고 해당 텍스트 파일이 저장하고 있는 
데이터의 구조에 대해 설명하고, 열과 열을 구분하기 위해 어떤 구분자(separator)가 
사용되었는지 기술하시오. 


b. 다운로드한 텍스트 파일이 저장된 폴더 경로를 `path` 라는 객체에 저장하고,  
`dir()` 함수를 이용해 해당 폴더에 저장되어 있는 파일의 이름 모두를 `filename` 
이라는 객체에 저장 후 R 콘솔에서 확인하시오. 


```{r}
path <- "data/exercise"
filename <- dir(path)
head(filename)
```


c. `filename` 에서 `기기명` 부분만 추출 후, `file_dev` 객체에 저장 하시오. 

```{r}
file_dev <- substring(filename, 1, 4)
head(file_dev)
```


d. 정규표현식을 응용하여 `filename` 에서 기기명에 해당하는 부분을 삭제 후 
`file_id` 객체에 저장 하시오(hint: `gsub()` 함수를 사용하고, 
`file_id`에 저장되어 있는 문자열은 `beam_results_009.txt`와 같은 형태로 
반환되어야 함). 

```{r}
file_id <- gsub("^h[0-9]n[0-9]_", "", filename)
head(file_id)

```


e. 정규표현식을 사용하여 위에서 생성한 `file_id`에서 숫자부분만 추출 후 
`id_tmp` 라는 객체에 저장 후, "ID" 문자와 해당 객체를 구성하는 각 원소를 결합해 
모든 원소가 `ID009`와 같은 형태의 원소값을 갖는 `ID` 객체를 생성하시오. 

```{r}
id_tmp <- gsub(".*?([0-9]+).*", "\\1", file_id)
ID <- paste0("ID", id_tmp)
# id <- gsub("[a-z[:punct:]]+([0-9]+)\\.[a-z]{3}", "\\1", file_id)
head(ID)

```


f. `paste()` 또는 `paste0()` 함수를 활용해 1-a. 에서 생성한 `path`라는 객체와 
`filename`을 이용해 `파일경로/파일명` 형태의 문자형 벡터를 `full_filename` 
객체에 저장하시오. 

```{r}
full_filename <- paste0(path, "/", filename)
head(full_filename)
```


g. 1-f.에서 만든 `full_filename`, `lapply()`와 `read.table()` 함수를 활용하여 
폴더에 저장되어 있는 모든 텍스트 파일을 리스트 형태로 저장한 `datl` 객체를 
생성 하시오.


```{r}
datl <- lapply(full_filename, function(fn) read.table(fn, header = T))
head(datl)
```


h. 1-g.에서 생성한 `datl`에 저장되어 있는 20개의 데이터 프레임을 하나의 
데이터 프레임으로 묶은 결과를 저장한 `dat` 객체를 생성 하시오. 


```{r}
dat <- do.call(rbind, datl)
head(dat)
```


i. 1-c. 와 1-d. 에서 생성한 `ID`와 `file_dev` 두 변수로 구성된  `id_info` 라는 
데이터 프레임을 생성 하시오. 단 두 문자형 벡터의 각 원소는 3 번씩 반복하고,  
두 변수 `ID`와 `file_dev`는 모두 문자형으로 저장되어야 함. 

```{r}
id_info <- data.frame(ID = rep(ID, each = 3), 
                      file_dev = rep(file_dev, each = 3), 
                      stringsAsFactors = FALSE)
head(id_info)

```


j. 1-i. 에서 생성한 데이터 프레임 `id_info` 와 1.h 에서 생성한 `dat` 을 하나의 
데이터 프레임으로 묶은 `dat_fin` 이라는 객체를 생성 하시오. 

```{r}
dat_fin <- cbind(id_info, dat)
head(dat_fin)
```


k. 자료실에 업로드된 `beam-crf-ex.xlsx`를 다운로드 한 후 
R 작업공간에 읽어온 결과를 `beam_crf` 객체에 저장하시오. 

```{r}
beam_crf <- readxl::read_xlsx("data/beam-crf-ex.xlsx")
head(beam_crf)
```


l. `beam_crf` 데이터 프레임 내에 존재하는 변수 `eeg_filenam`의 문자열 중 처음 
5개 문자(예: `ID158`)만 추출한 `eeg_id`라는 변수를 `beam_crf` 데이터 프레임 
내에 새로운 변수로 만드시오. 


```{r}
eeg_id <- substr(beam_crf$eeg_filenam, 1, 5)
beam_crf$eeg_id <- eeg_id
head(beam_crf)
```


m. 두 데이터 프레임 `beam_crf`와 `dat_fin`은 연결할 수 있는가? 
연결할 수 있다면 그 이유를 설명 하시오. 


n. 만약 연결할 수 있다면 `beam_crf`와 `dat_fin`을 병합해 두 데이터 프레임에 
공통으로 포함된 행으로만 구성된 데이터 프레임 `beam_sub` 객체를 생성 하시오. 


```{r}
beam_sub <- merge(beam_crf, dat_fin, by.x = "eeg_id", by.y = "ID")
head(beam_sub)
```















